臺灣高等法院刑事判決　　　　　　 92年度上更(一)字第844號
上　訴　人
即　被　告　丙○○
義務辯護人　李承志律師
上　訴　人
即　被　告　甲○○
選任辯護人　張瑞釗律師
上列上訴人因偽造有價證券等案件，不服台灣桃園地方法院八十
九年度訴第四二一號中華民國九十年十一月十三日第一審判決（
起訴案號台灣桃園地方法院檢察署八十八年度偵字第三０五六號
、第三八五０號、第三八五一號、第三八五二號、第一二００二
號、第一二六三七號、第一二九０二號、第一四九九四號、第一
六０九四號、八十八年度偵緝字第三四一號、第三五九號），提
起上訴，經判決後，由最高法院發回更審，本院判決如下：
    主  文
原判決關於丙○○、甲○○偽造有價證券罪及其定應執行刑部分
均撤銷。
丙○○共同連續意圖供行使之用，而偽造有價證券，累犯，處有
期徒刑肆年，如附表一所示之物、附表二印文或署押，及偽造如
附表四所示之支票，均沒收。
甲○○共同連續意圖為自己不法之所有，以詐術使人將本人之物
交付，處有期徒刑壹年陸月。
    事  實
一、丙○○（收受贓物部分，本院前審判處有期徒刑三月確定）
    、乙○○（原審以偽造有價證券判處有期徒刑六年，不服上
    訴，本院判決後，由最高法院發回更審通緝中）、與王國慶
    （綽號「猴子」本院前審就偽造有價證券部分判處有期徒刑
    伍年，就連續意圖供行使之用而交付偽造通用紙幣，判處有
    期徒刑伍年貳月，定應執行刑為十年確定，執行中）、丁○○（原審以同一案件繫屬於有管轄權之數法院，應由繫屬在
    先之法院審判，判決公訴不受理確定）、陳國清（已於九十
    年五月十三日死亡，原審為不受理判決確定）及姓名年籍不
    詳，綽號「俞先生」之成年男子等人，共同基於意圖為自己
    不法所有之常業犯意聯絡及行使偽造私文書、行使偽造有價
    證券之概括犯意聯絡，所組成之詐騙集團，假借經營商業為
    遂行詐騙目的之手段，由丙○○出資一百萬元（虛設行號：
    維妮服飾店部分）、一百萬元（虛設公司：久順塑膠企業有
    限公司部分）、二十五萬元（虛設行號：順興五金百貨部分
    ）及五十萬元（虛設行號：半天果商行部分），資為各該行
    號詐財之資金。由附表五所示之人出面，虛設維妮服飾店等
    商號、公司對外營業，以如原判決附表五所示之人員組合，
    在同附表所示之時、地，以同附表五所示之化名方式詐取商
    家財物，並均以之為常業，賴以維生。甲○○（意圖供行使
    之用而交付偽造通用紙幣部分，本院前審判處有期徒刑肆年
    ，不服上訴，經最高法院判決上訴駁回確定，執行中），並
    於八十七年八月先受雇於附表五編號１順興五金百貨行為店
    員，八十七年年底受雇於附表五編號４維妮服飾店為店員，
    基於普通詐欺之犯意，在丙○○、乙○○指示下從事外務叫
    貨之工作。
二、王國慶於民國八十七年十二月二十五日，在台中市○○○街
    第一廣場附近，以每張新台幣（下同）二萬五千元之代價，
    將王國慶之照片交由姓名年籍不詳，綽號「阿南」、「怪手
    」之成年男子，由「阿南」、「怪手」在不詳地點將「王國
    慶」照片換貼在王明霖遺失之身分證上（該身分證係王明霖
    於八十七年五月七日在桃園縣桃園市某處遺失），而變造「
    王明霖」之身分證，並以每張四千元之代價，購買二十九張
    空白之身分證，以預備供集團人員變造國民身分證之用。乙○○於八十四年八月間某日，在不詳地點，將乙○○之照片
    交由陳國清在不詳地點將該照片換貼在黃秀美遺失之身分證
    上（該身分證係黃秀美於八十五、八十六年間在桃園縣某處
    遺失），而變造「黃秀美」之身分證。王國慶、乙○○均明
    知該等證件係來路不明之贓物，並均基於收受贓物之犯意收
    受之。
三、乙○○、王國慶以上開變造之「黃秀美」、「王明霖」身分
    證，王國慶再於八十八年一月八、九日左右，在桃園縣桃園
    市○○路某刻印店，利用不知情之成年刻印店人員偽刻「王
    明霖」之印章一枚（已滅失）；乙○○則於不詳時、地偽刻
    「黃秀美」、「黃鑑斌」之印章各一枚（均已滅失），資以
    分別偽造「黃秀美」、「王明霖」、「黃鑑斌」之署押、印
    文，並偽造如附表二所示之支票存款開戶申請書、房屋租賃
    契約書、市內電話裝機申請書、市內電話業務申請書、切結
    書、委託書等私文書，持以向附表二所示之銀行辦理支票存
    款帳戶，申請同上帳號之支票，而行使上開變造之國民身分
    證，均足以生損害於黃秀美、王明霖、黃鑑斌本人，及各該
    銀行對支票存款戶之債信關係。丙○○、乙○○、王國慶、
    丁○○等復意圖供行使之用並基於同上之概括犯意，蓋用擅
    自偽刻之「黃秀美」、「王明霖」、「黃鑑斌」之印章，及
    偽造「黃鑑斌」、「黃秀美」、「王明霖」署押於同上附表
    四帳號之支票即有價證券上（其中虛設維妮服飾店，即以「
    王明霖」名義申請華南商業銀行北桃園分行之支票，帳號：
    00000000號部分，均係丙○○偽以「王明霖」名義
    簽發，而參與此部分公司詐欺之犯行），交由乙○○轉交甲○○等人持以向同上附表五之被害人韓志高等，訂購貨物而
    行使上開偽造有價證券，均足以生損害於黃秀美、王明霖、
    黃鑑斌本人，及各該被害人。渠等係先以小額交易均兌現方
    式，騙取廠商信任，再大量向廠商進貨，或以廠商承諾於出
    貨數日後付款，或以簽發遠日期支票二種方式，於詐得財物
    後，在付款日之前，迅速將貨品搬往丙○○承租之處所藏放
    ，或者低價由丙○○承受，使廠商求償無門，先後向同上附
    表五所示之廠商，詐得同附表五所示之物，變價均朋分花用
    等情。
四、查獲經過：
（一）嗣於八十八年二月十四日，丙○○、王國慶、甲○○、丁○○（綽號「洪仔」）、乙○○等人，在丙○○所承租之
      臺北縣林口鄉湖南村十一之二號倉庫，共同商議分贓對帳
      事宜時，為警持經台灣桃園地方法院檢察署檢察官核發之
      搜索票前往查獲乙○○、王國慶、甲○○三人，並當場起
      出王國慶所有如附表一編號六預備偽造之空白身分證二十
      九張、貼附丙○○照片之偽造身分證三張、貼附黃琇惠之
      偽造身分證一張、詐得如「起訴書」附表二所示之電視機
      、電暖爐、衣服等物，並在該址保險箱內，起出王國慶所
      置放之偽造新台幣九萬元。丙○○及丁○○則趁隙逃逸。
（二）另於同日下午五時許，在桃園縣桃園市○○街十二號及十
      四號丙○○所承租之倉庫內，起出詐取之贓物大陸醇酒十
      三瓶。
（三）又於同日前往桃園縣龜山鄉○○○路一七五巷一弄十六號
      乙○○所經營七星道場，起出詐欺所得之毛巾禮盒七十七
      盒及電器等物。
（四）再於八十八年二月十八日，在桃園縣桃園市○○路七十五
      號空屋內之冰箱裡，查獲王國慶以其皮箱二只藏置之偽鈔
      計七百九十四萬五千元（含玩具鈔票）、如附表一編號一
      至五支票本。
（五）於八十八年二月二十三日下午十一時許，在桃園縣桃園市
      ○○街四三六巷十之一號，起出詐得之冰箱、冷氣機、床
      組等贓物。
（六）於八十八年二月二十四日，分別在高雄市○○○路九十一
      號起出其等販出之詐得贓物春節飾品二批、衣服一箱。
（七）於八十八年三月一日下午六時許，在台北縣林口鄉○○路
      二四八號二樓之一，渠等所成立之茂基公司內起出詐得之
      電腦、電話、沙發、辦公桌椅、影印機等物。
（八）嗣於八十八年八月七日十二時許，在桃園縣桃園市○○路
      ○段五十九號六樓，緝獲丙○○。
五、案經如附表五所示之被害人訴由桃園縣警察局八德分局、法
    務部調查局苗栗縣調查站、高雄市調查處、警政署刑事警察
    局移送，暨台灣新竹地方檢察署、桃園縣調查站移請台灣板
    橋地方法院檢察署、台北市政府警察局南港分局報請台灣台
    北地方法院檢察署偵辦及台灣苗栗地方法院檢察署簽分自動
    偵查，均呈請台灣高等法院檢察署令轉台灣桃園地方法院檢
    察署檢察官偵查起訴及移送併辦。
    理  由
甲、本院查：
一、訊據被告甲○○坦承因受雇參與附表五順興五金百貨行、維
    妮服飾店之訂貨業務等情，並先後供稱：
  １、「丙○○是維妮服飾店老闆」（見Ａ(二)卷第五四頁）。
  ２、「（丙○○擔任何角色？）提供金錢讓我們開戶，讓我們
      授信」（見Ｃ卷第二一一頁反面）。
  ３、「支票部分都是丙○○簽發的．．．我從頭到尾都沒有寫
      ，這些都是丙○○簽的字」（本院前審第二卷，九十二年
      三月六日審判筆錄）。
  ４、維妮部分，伊均以「張天祥」之化名負責進貨（見Ｂ卷第
      二二頁反面），亦有「張天祥」名片一紙附卷可稽（見Ｂ
      卷第一七二頁）；現場查獲之衣物大都是伊向中盤商詐騙
      來的等語（見原審一卷第一０七頁反面、Ａ(一)卷第二一頁
      ）；「（你騙了幾家廠商？）七家，是「王明霖」叫我去
      的，並拿支票給我用」（見Ａ(一)卷第六十頁背面、第一三
      二頁背面）；又伊知道「王明霖」不是王國慶、丁○○之
      本名（見Ａ(二)卷第五三頁、Ｃ卷第二一０頁）。
　５、順興部分，伊以化名「郭明義」定貨（見原審一卷第一四
      七頁）；「吳（志成）叫我用郭明義名義騙電腦十一組」
      （見Ａ(二)卷第五二頁）。
  ６、開票一開始有兌現，嗣後即未兌現，定完貨均交由乙○○
      處理，都叫人載走等語（見原審一卷第一四六頁）；「騙
      來之物交給丁○○，他自稱姓洪，也有交給乙○○」（見
      Ａ(二)卷第五一頁背面）。
  ７、於偵訊中供稱：「（你從苑裡詐欺後，是否就知道他們用
      詐騙手法騙人？）是」（見Ａ(二)卷第五四頁背面）。
  ８、本院前審供稱：「附表除了房屋契約簽好拿給我去給房東
      ，電話也是他們拿身分證給我去申請，我從頭到尾都沒有
      寫，這些都是丙○○簽的字（見上訴審卷(二)第六九頁）。
二、被告丙○○亦自承：
  １、伊確實有借錢予其餘被告。
  ２、被告乙○○所定之貨有部分賣與伊，售價均較便宜（見原
      審一卷第一五二頁），並稱：「（是否知道這些東西是詐
      騙來的？）有一些知道，半天果定的貨」（原審一卷一五
      二頁）。
  ３、本院前審審理時供承：「（證物十三支票簿的存根都是你
      簽的名嗎？）他們用我的支票機打的，字是我寫的」等語
      （本院前審第二卷第六九頁，九十二年三月六日審判筆錄
      ）。
三、右揭犯罪事實，亦據共同被告乙○○迭於警訊、偵查，及原
    審審理中坦承不諱（偵卷代號與實際案號對照表詳如附表三
    ）：
（一）共同被告乙○○於警訊稱：在臺北縣林口鄉湖南村十一之
      二號倉庫，是商討帳務、分贓事宜，倉庫是丙○○租的，
      現場查獲衣服由我和洪仔一同虛設行號詐騙得來，也有甲○○騙來的，沙發、床組是我詐得（Ａ(一)卷十五頁），有
      虛設維妮店、順興行、半天果，維妮店是用王國慶提供之
      王明霖之華銀桃園分行支票；順興行是用黃鑑斌竹南信用
      合作社支票；半天果是用王國慶桃市合作金庫支票（Ａ(一)
      卷十六頁），各自叫貨騙得後各自賤價變現，如果無法處
      理就交給丙○○處理、寄藏（Ａ(一)卷十六頁反面），開店
      初期由丙○○供應資金，詐騙變現再還他百分之一百五十
      ，或以詐得貨物低價賣給他（Ａ(一)卷十七頁），並稱：維
      妮店址是租的，裡面都空空的等語（見原審一卷第一０三
      頁背面）、因為被債逼急了，所以錢付不出來，還是繼續
      訂貨，「我也知道這樣做會害人」等語（見原審一卷第一
      ○四頁反面、第一０五頁）；「（順興部分）等我們下班
      後，他們晚上開車載走，通常貨來第二天就不見了」等語
      （見Ｄ卷第六十五頁背面）。
（二）被告乙○○另供述：
  １、維妮公司部分，渠等所分擔之一百萬元係向被告丙○○借
      得，伊稱：有賺再分紅（見原審一卷第一０三頁背面）；
      久順公司部分之資金一百萬元也是丙○○出資（見原審二
      卷第九七頁）；順興公司部分，丙○○亦有出二十五萬元
      （原審二卷一七五頁）；半天果部分出資五十萬元（見Ａ
      (一)卷第二八一頁；另同卷二七九頁反面：募後有金主丙○○，均先用現金或支票取得信用）。準此，被告丙○○幾
      乎負責本件被告詐騙之主要資金來源，且均未約定「借款
      」償還時間、利息。
  ２、乙○○於警訊時供稱：「丙○○負責出資、整本或借錢給
      我們運作為虛設行號之資本，或有適當之贓物由他處理或
      使用。」（見Ａ(一)卷第十七頁背面）、「（問：詐得貨物
      如何處理？）由各自叫貨騙得後，各自處理賤價變現。如
      果無法變現處理，就交給丙○○處理、寄藏。」（Ａ(一)卷
      十六頁反面）；未及賣出之贓物，低價交由被告丙○○抵
      債（見Ａ卷第十六頁反面至十七頁、第二八一頁背面）。
      核與警方於臺北縣林口鄉湖南村一一之二號丙○○所租用
      之倉庫查獲許多贓物之情相符。
  ３、乙○○於查獲後，經內勤檢察官偵訊中供稱：「（你們成
      員有幾人？）我、甲○○、王國慶，另外丙○○、洪先生
      （即丁○○）在逃」（見Ａ(一)卷第五十八頁反面）。
  ４、乙○○於借提時供稱：經警查獲贓物之「茂基公司」負責
      人是丙○○，係丙○○要求伊以「黃秀美」之化名去租屋
      ，員工有王國慶、丁○○、甲○○；丙○○知道那些東西
      都是詐騙得來（見Ａ(一)卷第二一六頁反面）。
  ５、乙○○於偵訊中再供稱：維妮部分，丙○○是借錢給陳國
      清，陳國清再帶甲○○過來做（見Ａ(二)卷第五九頁）；「
      （順興部分）我欠陳國清錢，所以陳國清叫我去接電話，
      錢是陳國清找丙○○出，出了二十五萬」（見Ｃ卷第二一
      三頁反面）。
  ６、被告乙○○供稱：渠等於查獲當天係欲在查獲地即台北縣
      林口鄉湖南村十一之二號商討維妮公司之帳務事宜並「對
      帳」，該址即為維妮公司之倉庫（見Ａ(一)卷第十四頁反面
      至第十五頁、Ａ(二)卷第五九頁反面），現場並扣得如犯罪
      事實欄所載之大批贓物。
  ７、乙○○於借提時供稱：茂基公司查獲之電腦等物係甲○○
      詐騙得來（見Ａ(一)卷第二一七頁）。、「維妮服飾是我和
      丁○○、甲○○三人共同經營」（見Ａ(一)卷第二一七頁）
      ；甲○○負責去永和中央街買貨，並負責賣出（見原審一
      卷第一０三頁反面至一０四頁）。
  ８、被告乙○○復供述：「半天果是我和王國慶合夥開的，財
      務部分由我負責，訂貨也是由我來訂，轉賣給檳榔攤的部
      分是由王國慶來送貨。支票都是用他的名字申請，因為之
      前我的票曾跳票過，所以用他的名義申請。」等語（見原
      審三卷第四七九頁即四九頁）。
四、共同被告王國慶供述：
  １、共同被告王國慶供述：「我與乙○○在８６年四、五月有
      合夥開設在桃市○○○街，開設半天果商行，當時陳彩連
      皆以我名義開出支票，但結果後來皆無兌現。」（以上見
      八十八年度偵字第三０五六號卷(一)第二四頁反面）、「（
      你們集團成員有哪些人？何人為首？）又我及丙○○、甲○○、乙○○及一位洪姓男子，為首者為該洪姓男子。」
      、「在茂基公司所查獲之電腦係甲○○詐騙得來，沙發、
      桌椅是乙○○騙來的等語」（見Ａ(一)卷第二一二頁反面）
      、「據我所知，乙○○負責叫貨，甲○○也負責叫貨，．
      ．．」（以上見八十八年度偵字第三０五六號卷(一)第二八
      六頁正面）。
  ２、共同被告王國慶自承：維妮公司部分，「（維尼公司的支
      票是否你去申請？）是我用「王明霖」的名義去申請的，
      八八年年初去申請的，是丁○○叫我去申請的，．．「王
      明霖」的證件是我跟之前偽造身分證買的，印章是我另外
      去刻的，買身分證時，沒有包括印章，支票我辦完就交給
      丁○○」等語（見原審二卷第三０六頁即九九頁）；「（
      你們詐騙的財物如何分贓？）我請了一本「王明霖」支票
      供他們使用，曾分得十五萬元，有時身上沒有錢，會向丙○○借錢．．維妮服飾店的支票是我申請的」等語（見Ａ
      卷第一三一頁、第二一三頁）。半天果部分，「（在半天
      果所用之票是否你去申請？）是，八七年年初我拿我自己
      的證件去申請的，當時我跟乙○○一起合夥經營半天果的
      ，所以用我的名字去申請支票，支票都是乙○○在用，丁○○沒有跟我們一起作，只有我跟乙○○二人而已，開票
      都是乙○○開的，我負責送貨，訂貨也不是我訂的，是乙○○訂的，賺得錢是我們二人平分」等語（見原審二卷第
      三０五頁即九八頁、Ａ(一)卷第六十頁）。
  ３、被告王國慶供述：「（維尼公司的支票是否你去申請？）
      是我用「王明霖」的名義去申請的，八八年年初去申請的
      ，是丁○○叫我去申請的，「王明霖」的證件是我跟之前
      偽造身分證買的，印章是我另外去刻的，買身分證時，沒
      有包括印章，支票我辦完就交給丁○○」等語（見原審二
      卷第三０六頁即九九頁）。
  ４、被告王國慶於警訊中供述：「以我的相片交給台中『阿南
      』、『怪手』，半個小時後，他們就將身分證偽造好交給
      我使用，代價二萬五千元」等語（見Ａ(一)卷二一三頁背面
      、第二八五頁反面）。
五、同案被告林福源供稱：順興係進貨由甲○○、乙○○負責（
    見Ｃ卷第六二頁）。
六、被害人指認：
  １、被害人初學緯陳稱：「我是現代商行負責人，被騙電毯約
      三十萬元，經我當場指認是甲○○跟我接洽的，他第一次
      用現金買貨，約一、二萬元左右，再來就是開支票，又打
      電話來追加貨品，是用維尼公司名義」（見原審二卷第二
      九０即八三頁）
  ２、被害人張傳和陳稱：「我是弘祥家電負責人，被詐騙電視
      、錄放影機約九萬元，經當場指認是甲○○，跟我接洽時
      ，不是用甲○○的名字，他說維尼服飾是他開的，他之前
      有跟我買過飲水機約三千多元，用現金付，隔三、四個月
      ，他說電視要送他姐，叫我電視送到維尼服飾，我送到維
      尼公司時，有看到另一人，店內有三、四箱東西，店內東
      西擺的很亂」（見原審二卷第二九０即八四頁）。
  ３、被害人宋家賢陳稱：「我是在景仁服飾的負責人，我們是
      受維尼服飾的張天祥訂貨（經當場指認係甲○○）當初是
      以現金七、八萬元交易，後來的交易說要分段結，開了二
      張票約十八、九萬，但是都跳票了。跳票後去看，他們都
      搬走了。」等語（見原審三卷第四五八頁即二八頁）。
  ４、被害人張鈞鎖陳稱：「我是寶祥商行負責人，是維尼公司
      的甲○○來訂貨（經當場指認），他當初自稱張天祥，起
      初是以現金跟我交易三、五次，約有幾萬元，後來就用簽
      單的再開票，總額有參拾柒萬九千五百元，但都沒有兌現
      。之前的開票只有一、二萬，最後的開拾柒萬八千多元。
      」、「（甲○○訂貨時以何名義？）他說是維尼的老闆，
      名片上只有他的名字『張天祥』及維尼服飾的字樣。」（
      見原審三卷第四五九、四六一即二九、三一頁）
  ５、被害人呂桂花證述：被告甲○○出面，於八十七年七月十
      四日承租順興社址乙節，亦據證人呂桂花證述明確（見Ｃ
      卷第九三頁反、九五頁反面），並有房屋租賃契約書正本
      （見Ｃ卷第一○五、一○六頁）在卷可稽。
  ６、被害人呂鴻松、陳昭興證述：被告甲○○於八十七年八月
      六日申請順興公司電話乙節，亦據證人呂鴻松、陳昭興證
      述明確（見Ｄ卷第四九頁反面、第五十頁），並有市內電
      話裝機申請書、市內電話業務申請書、切結書、委託書（
      見（Ｄ卷三五至四六頁）在卷可稽。
七、被告丙○○亦供稱扣案空白身分證係被告王國慶所有（見Ａ
    (二)卷四二四頁即一一七頁）。而上開證件均係偽造，復據內
    政部刑事警察局鑑定無訛，此有該局八十八年二月二十六日
    刑鑑字第一七五五六號鑑定書一紙附卷可稽（見Ａ(二)卷第三
    一九頁即十二頁）。
八、以上詐欺情節，核與如附表五所示被害人於警訊及原審審理
    中指述之遭詐騙情節相符（偵字第三○五六號(一)卷第三三至
    三五、三七、三八、二六三、二六四、二六五、二七○、二
    七一、二七三頁、偵字第三○五六號(二)卷第四、六、九頁、
    偵字第三八五一號卷第七二至一一四頁、偵字第一四九九四
    號卷第十二至三八、八一至九六頁、偵字第一四七號卷第四
    九至五一頁、偵字第一一八二三號卷第二至十二、十七、十
    八頁；原審二卷第八三至八七頁、原審三卷第二八至三一、
    二四三頁）。此外，復有受害人資料暨金額統計表（高雄市
    調處卷）、合作金庫前鎮支庫開戶暨交易明細資料及退票紀
    錄、被害人所出具之贓物領據（偵字第三○五六號(一)卷第三
    六、三九、二六六、二七二頁、偵字第三○五六號(二)卷第五
    、八、十頁、偵字第三八五一號卷第二七、一二三至一五九
    頁）、支票影本（偵字第三○五六號(一)卷第二六七至二六九
    頁、偵字第三八五一號卷第一一八、一六一、一六三、一六
    四、一六七、一六九、一七四、一七七、一八一、一八三、
    一八四、一八五至一八九、一九二至一九四、一九七、二○○頁、偵字第一四九九四號卷第四五、四六、五二、五七、
    一三三、一四一、一四四、一四九、一五六、一五九、一六
    四、一六七頁、偵字第一一八二三號卷第三二至三八頁）、
    退票理由單（偵字第三八五一號卷第一六二、一六九、一七
    七、一八一、一八三、一八四、一九二、一九三、二○○頁
    、偵字第一四九九四號卷第四五、四六、五三、一三四、一
    四一、一四四、一五六、一六四、一六七頁、偵字第一一八
    二三號卷第三二至三八頁）、送貨明細表（偵字第三八五一
    號卷第一六五、一六六、一九○、一九一頁、偵字第一四九
    九四號卷第四三、四四、一三五至一四○頁）、出貨單（偵
    字第三八五一號卷第一六○頁、偵字第一四九九四號卷第五
    四至五六、一四六至一四八、一六一頁、偵字第一一八二三
    號卷第二二至三一頁）、估價單（偵字第三八五一號卷第一
    六一、一七○、一七一、一七三、一七四、一七五、一八二
    、一九六、一九八、一九九、二○一頁、偵字第一四九九四
    號卷第四七至五一、八十、一三一、一三二、一五八、一六
    ○、一六五、一六六、二四一頁）、名片影本（偵字第三八
    五一號卷第一七二、一七六、一九七頁、偵字第一四九九四
    號卷第五二、八十、一三三、一四一頁、偵字第一一八二三
    號卷第十五頁）、房屋租賃契約（偵字第一四九九四號卷第
    一○四至一○七頁）、搜索扣押證明筆錄（偵字第三○五六
    號(一)卷第四一、一二二、一六一、一七四、一七六至一七八
    、一八七、一九○、一九六頁、偵字第三八五一號卷第二六
    、二○六至二○八、二一四、二一六、二一八、二二四、二
    三一頁、偵字第三八五二號卷第八、五九頁）、客戶歷史資
    料子系統（偵字第一四九九四號卷第五、六頁）、如附表三
    之私文書、被告丙○○當庭所繪之現場圖（偵字第三○五六
    號(二)卷第一二○頁）及如事實欄所示之物等足資憑證，是被
    告等人之犯行均堪以認定。
九、被告丙○○雖於本院審理時辯稱：八十五年九月八日至八十
    六年九月十六日收押在土城看守所，未參與久順部分之犯罪
    云云（本院前審第二卷，九十二年三月六日審判筆錄）。惟
    查，久順係八十五年八月間虛設，距被告另案遭收押之日尚
    有月餘，已有足夠時間規劃參與犯罪。況被告丙○○於本院
    前審自承維妮部分之支票係伊簽發，核與甲○○所供相符，
    已如前述。又本件查獲地即「台北縣林口鄉湖南村十一之二
    號」，係被告丙○○所承租，並係其逃亡藏匿時所居住使用
    之處所（Ａ(一)卷第十五頁乙○○所供）；又「桃園市○○街
    十二、十四號」（Ａ(一)卷第十二頁黃琇惠所供）、「桃園市
    ○○街四三六巷十之一號」，均係被告丙○○承租之倉庫；
    「桃園市○○路七十三號」係被告丙○○所經營七彩虹茶藝
    館（七十一號）之緊鄰（Ａ(一)卷第一三○頁王國慶所供，另
    參同卷第一八七、二一四頁）；「台北縣林口鄉○○路二四
    八號二樓之一」，係被告丙○○預計開設「茂基公司」之新
    址（Ａ(一)卷第二一二頁反面至第二一三頁、第二一六頁反面
    ），卻於其內均查獲大批詐得之財物（Ａ(一)卷第一六一頁，
    以上均可參偵字第三○五六號(二)卷第一三五至一三七、一五
    ○頁），顯然係提供為放置贓物之倉庫。
十、被告甲○○等人於各該公司中均係以如附表五之化名行騙，
    業據渠等自承無訛，亦有各人假名之名片一批扣案可稽，渠
    等並分別以「黃鑑斌」、「黃秀美」、「王明霖」之假名申
    請支票，有各該支票申請書可稽（如附表二），而上開支票
    嗣後均遭跳票，又跳票後，再以成立新公司模式續行詐騙，
    且總計詐得財物金額甚高，其犯行堪予認定。
乙、論罪部分：
一、按刑法第三百四十條之常業詐欺罪，係指以犯詐欺行為為生
    之事業者而言，此有最高法院四十五年台上字第一一八八號
    判例可資參照。本件被告丙○○，與同案被告乙○○、王國
    慶、丁○○等人施用前開詐術行騙期間長達二、三年，受害
    廠商遍及全省、詐欺所得之貨物琳瑯滿目，顯然均有以之營
    生之意。次按刑法之常業犯，乃反覆為同一犯罪行為，而為
    日常生活之一部分，始告成立；苟非如此，其犯罪行為之各
    次，則僅生連續犯之問題。且按共同正犯在其合同意思範圍
    內所為之行為，固皆應負責，但有逾越其範圍者，對於逾越
    部分，則其他共犯不負其責，此即所謂共同正犯之過剩。
二、核被告丙○○所為，係犯刑法第三百四十條常業詐欺罪、刑
    法第二百零一條第一項之偽造有價證券罪、第二百十六條行
    使第二百十二條之行使變造特種文書罪、第二百十六條行使
    第二百十條之行使偽造私文書罪。被告丙○○就附表五，分
    別與各該附表中所示之乙○○、王國慶、丁○○、陳國清，
    與姓名年籍不詳，綽號「俞先生」之成年男子間就上揭犯行
    ，有犯意之聯絡及行為之分擔，皆為共同正犯。其等偽造印
    章、印文、署押，為偽造有價證券、偽造私文書之部分行為
    ，無庸論擬。其等行使偽造有價証券之低度行為，應為偽造
    之高度行為所吸收。又偽造私文書、變造特種文書之低度行
    為，均應分別為行使之高度行為所吸收，不另論罪，而僅成
    立偽造有價證券罪、行使偽造私文書罪、行使變造特種文書
    罪。被告丙○○先後多次行使偽造有價證券行為、行使變造
    特種文書行為、收受贓物行為，各皆時間緊接，犯意概括，
    構成要件相同，均為連續犯，依刑法五十六條規定，均論以
    一罪，並皆加重其刑。被告丙○○所犯上述常業詐欺罪、收
    受贓物罪、偽造有價證券罪、行使偽造私文書罪、行使變造
    特種文書罪之間，均有方法結果之牽連關係，應從重之刑法
    第二百零一條第一項偽造有價證券罪處斷。被告丙○○前曾
    有竊盜、妨害自由、賭博、妨害風化等犯罪前科，又於八十
    六年間因妨害自由等案件，經本院以八十六年度上訴字第四
    五一號判決處有期徒刑一年二月，再經最高法院於八十六年
    九月四日以八十六年度台上字第五二二○號判決上訴駁回而
    確定，刑起日期為八十七年一月四日，於八十七年二月二十
    一日執行完畢，此有本院被告全國前案紀錄表在卷可認，其
    於五年內再犯本件有期徒刑以上之罪，應依刑法第四十七條
    之規定，論以累犯，並加重其刑。
三、被告甲○○係受雇，為被被告丙○○、乙○○等於附表五中
    有關順興五金百貨行、維妮服飾店部分，為詐欺擔任職員，
    雖與被告丙○○、乙○○等共同行詐，假藉購買為手段，對
    商家施以詐術，誘其陷於錯誤，而僅領取些微薪資，難認與
    被告丙○○、乙○○等自始有常業詐欺之犯意連絡，核其目
    的，無非在於引人入殼，期以謀取薪資，故不足認其以反覆
    詐欺犯罪為日常生活之一部分，尚不能論以常業詐欺。且被
    告甲○○為受僱人，對於偽造支票部分並未參與，難認其對
    此部分知情（詳後述理由丙）。核被告甲○○所為，係犯刑
    法第三百三十九條第一項詐欺取財罪。起訴意旨認被告甲○○係犯刑法第三百四十條常業詐欺罪，起訴法條，尚有未洽
    ，應予變更。被告甲○○就附表五順興五金百貨行、維妮服
    飾店所列之參與者，在詐欺部分有犯意聯絡與行為分擔，為
    共同正犯。被告甲○○多次犯行時間緊接，犯罪構成要件相
    同，顯係基於概括之犯意為之，依刑法第五十六條規定為連
    續犯以一罪論，並加重其刑。
四、原審就偽造有價證券及詐欺部分據以論罪科刑，固非無見。
    惟查：原判決認定被告丙○○僅負責資金提供、處分贓物，
    涉案程度不若乙○○、甲○○云云。惟本件關於虛設維妮服
    飾店，即以「王明霖」名義申請華南銀行北桃園分行之支票
    ，帳號：00000000號部分，均係被告丙○○偽以「
    王明霖」名義簽發，應認丙○○有實際參與此部分公司詐欺
    之犯行，故原審關於此部分犯罪事實之認定亦有未合。是被
    告丙○○等上訴意旨否認犯罪，為無理由。被告甲○○上訴
    意旨以未參與附表五關於久順、半天果部分，及偽造有價證
    券部分（見理由丙），亦有理由。原判決既有前開可議之處
    ，仍應由本院將關於偽造有價證券及詐欺及定應執行刑部分
    予以撤銷改判。爰審酌被告丙○○、甲○○等人之素行、品
    行、詐欺所用之手段、詐得財物價值、被害人人數眾多，本
    案被告等涉案程度，被告甲○○共參與附表五順興五金百貨
    行、維妮服飾店之詐財犯行，被告丙○○負責資金提供、簽
    發支票、處分贓物，以及被告丙○○、甲○○犯後態度等一
    切情狀，分別量處如主文第二項、第三項所示之刑。
五、沒收部分：
（一）如附表一所示編號一至六之物，均為屬共同被告丙○○等
      人所有，預備供犯罪所用之物，業據渠等自承無訛，應各
      依刑法第三十八條第一項第二款規定，在被告丙○○主文
      項下，宣告沒收。
（二）如附表二所示之「黃鑑斌」、「黃秀美」、「王明霖」印
      文、署押，均應依同法第二百十九條規定，在被告丙○○
      主文項下，宣告沒收之。
（三）偽造如附表四所示之支票，依刑法第二百零五條規定，不
      問屬於犯人與否，在被告丙○○主文項下宣告沒收之。至
      附表編號四之支票上偽造之印文、署名，均因該紙支票業
      經宣告沒收，故其上偽造印文、署名，均不另予宣告沒收
      ，附此敘明。
（四）被告甲○○係單純受雇，沒收部分，與其無關，附此說明
      。
六、不宣告沒收部分：
（一）交通工具部分：扣案車牌號碼ＵＬ－四０七二號（登記名
      義人為黃教鐘）、Ｌ九－三九九三號（登記名義人為黃林
      玉琴，警方已發還）、ＬＳ－二七二二號（登記名義人為
      黃教榮）、ＪＦ－三七七八號（登記名義人為力揚開發公
      司）、Ｖ三－三四四八號（登記名義人為沈勝彥）自用小
      客車共五輛，及車牌號碼Ｖ七－七九五九號自用小貨車（
      登記名義人新全美商行），並無證據證明均為被告丙○○
      所有。又車牌號碼ＲＶＰ－一一一號輕機車（登記名義人
      丙○○）、ＭＯＤ－二三九號重機車（登記名義人半天果
      商行）（車籍作業系統－查詢認可資料詳Ａ卷第三三八頁
      至三四二頁、第四七二頁），因被告丙○○主要係以幕後
      出資之方式參與本案，而其餘被告之詐欺方式亦與機車無
      涉。是以，上開車輛尚難謂與本案有何直接關係。
（二）如起訴書附表二編號一至三十三之物，並無證據證明係屬
      被告所有供犯罪所用之物或因犯罪所得之物，無從依刑法
      第三十八條第一項第二、三款規定沒收。
（三）如起訴書附表二編號三十四至七十九之物，均係被告等人
      所詐得之贓物，所有權均仍屬被害人，而非被告，亦無從
      諭知沒收（最高法院四十年台非字第五號、四十六年台上
      字第一一三五號判例參照）。
（四）如起訴書附表二編號五十六號之框畫六十五幅，係被害人
      郭冠翔於七十五年十一月間遭竊之贓物（見Ｂ卷第五頁）
      ，與本案起訴事實無關，且業經被害人領回，此有贓物領
      據可稽（見Ｂ卷第二十七頁）。
（五）偽造「黃鑑斌」、「黃秀美」、「王明霖」印章，均未扣
      案，共同被告稱已無從尋得，尚難證明仍然存在，顯已滅
      失，不另為沒收之諭知。
丙、公訴意旨另以：被告甲○○亦參與附表五編號２、３之詐取
    財物犯行，及參與各該偽造支票、偽造契約等行為。因認被
    告甲○○亦涉有刑法第二百零一條第一項之偽造有價證券罪
    、第二百十六條行使第二百十二條之行使變造特種文書罪、
    第二百十六條行使第二百十條之行使偽造私文書罪等罪嫌云
    云。經查：
（一）訊據上訴人即被告甲○○固坦承參與順興、維妮公司之訂
      貨業務等情，惟辯稱：伊僅係單純在該商號任職，一切聽
      命商號負責人，並不知所轉交之支票係依何人名義開立，
      是該支票退票與伊無關云云。
（二）被告甲○○係八十七年八月始受雇，則關於附表五編號２
      、３，有關久順塑膠企業有限公司、半天果商行部分，其
      行為時間，均在此之前，查無積極事證，足認被告甲○○
      有參與附表五編號２、３之詐取財物犯行。
（三）被告甲○○係單純受雇於乙○○，固然有參與附表五編號
      １順興五金百貨行為店員，八十七年年底受雇於附表四編
      號４維妮服飾店為店員，基於普通詐欺之犯意，在丙○○
      、乙○○指示下從事外務叫貨之工作。則有關偽造支票、
      行使偽造文書部分，難以證明其係明知並參與此部分犯行
      。
（四）此外，復查無其他證據足資證明被告甲○○，確有公訴人
      所指此部分犯行，不能證明被告甲○○此部分犯罪。惟此
      部分公訴人既認與前開論罪科刑部分，有裁判上一罪關係
      ，爰不另為無罪之諭知。
據上論斷，應依刑事訴訟法第三百六十九條第一項前段、第三百
六十四條、第二百九十九條第一項前段、第三百條，刑法第二十
八條、第五十六條、第三百三十九條第一項、第三百四十條、第
二百零一條第一項、第二百十六條、第二百十條、第二百十二條
、第五十五條、第四十七條、第二百零五條、第二百十九條、第
三十八條第一項第二款，罰金罰鍰提高標準條例第一條前段，判
決如主文。
本案經檢察官陳明光到庭執行職務。
中　　華　　民　　國　　94　　年　　6 　　月　　30　　日
　　　　　　　　　刑事第九庭審判長法　官　陳　祐　治
　　　　　　　　　　　　　　　    法　官  陳　晴　教
　　　　　　　 　 　　　　　　　　法　官  王  炳  梁
以上正本證明與原本無異。
檢察官、丙○○不服本判決應於收受送達後十日內向本院提出上
訴書狀，其未敘述上訴之理由者並得於提起上訴後十日內向本院
補提理由書（均須按他造當事人之人數附繕本）。
被告甲○○不得上訴。
                                  書記官　潘　大　鵬
中　　華　　民　　國　　94　　年　　6 　　月　　30　　日
附錄本案論罪科刑法條全文：
刑法第二百零一條第一項：
意圖供行使之用，而偽造、變造公債票、公司股票或其他有價證
券者，處三年以上十年以下有期徒刑，得併科三千元以下罰金。
刑法第二百十條：偽造、變造私文書，足以生損害於公眾或他人
者，處五年以下有期徒刑。
刑法第二百十條：
偽造、變造私文書，足以生損害於公眾或他人者，處五年以下有
期徒刑。刑法第二百十二條：偽造、變造護照、旅券、免許證、
特許證及關於品行、能力、服務或其他相類之證書、介紹書，足
以生損害於公眾或他人者，處一年以下有期徒刑，拘役或三百元
以下罰金。
刑法第二百十六條：
行使第二百十條至第二百十五條之文書者，依偽造、變造文書或
登載不實事項或使登載不實事項之規定處斷。
刑法第三百四十條：
以犯前條之罪為常業，處一年以上七年以下有期徒刑，得併科五
千元以下罰金。
刑法第三百四十九條：
收受贓物者，處三年以下有期徒刑、拘役或五百元以下罰金。
搬運、寄藏、故買贓物或為牙保者，處五年以下有期徒刑、拘役
或科或併科一千元以下罰金。
因贓物變得之財物，以贓物論。
附表一：
┌───┬───────────────┬──────┐
│編  號│品    名                      │數    量    │
├───┼───────────────┼──────┤
│一    │王國慶合庫帳號：０四五五三—六│一本        │
│      │號空白支票本（八八保一七一０編│            │
│      │號三五）                      │            │
├───┼───────────────┼──────┤
│二    │黃鑑斌竹南信用合作社帳號：０二│一本        │
│      │0000－0000號空白支票簿│            │
│      │（八八保一七一０編號三六）    │            │
├───┼───────────────┼──────┤
│三    │黃秀美大眾商業銀行桃園分行帳號│一本        │
│      │：000000－0空白支票本（│            │
│      │八八保一七一０編號三七）      │            │
├───┼───────────────┼──────┤
│四    │久順公司大眾商業銀行桃園分行帳│一本        │
│      │號：000000－0空白支票本│            │
│      │（八八保一七一０編號三八      │            │
├───┼───────────────┼──────┤
│五    │半天果商行玉山商銀八德分行帳號│一本        │
│      │：00000000－0號空白支│            │
│      │票簿（八八保一七一０編號三九）│            │
├───┼───────────────┼──────┤
│六    │空白身分證                    │二十九張    │
└───┴───────────────┼──────┘
附表二（偽造之文書、署押）：
┌──┬──────┬────┬────┬──┬───┐
│編號│偽造之文書  │被偽造人│ 沒收物 │數量│卷頁數│
├──┼──────┼────┼────┼──┼───┤
│一  │支票存款開戶│黃鑑斌  │簽名    │二枚│Ｃ７  │
│    │申請書      │        │        │    │      │
├──┼──────┼────┼────┼──┼───┤
│二  │同右        │同上    │印文    │二枚│同上  │
├──┼──────┼────┼────┼──┼───┤
│三  │房屋租賃契約│同上    │簽名    │二枚│Ｃ105 │
│    │書          │        │        │    │      │
├──┼──────┼────┼────┼──┼───┤
│四  │同上        │同上    │印文    │二枚│同上  │
├──┼──────┼────┼────┼──┼───┤
│五  │切結書      │同上    │簽名    │一枚│Ｄ35  │
├──┼──────┼────┼────┼──┼───┤
│六  │同上        │同上    │印文    │二枚│同上  │
├──┼──────┼────┼────┼──┼───┤
│七  │委託書      │同上    │簽名    │二枚│Ｄ40  │
│    │            │        │        │    │、43  │
├──┼──────┼────┼────┼──┼───┤
│八  │同上        │同上    │印文    │二枚│同上  │
├──┼──────┼────┼────┼──┼───┤
│九  │市內電話裝機│同上    │印文    │三枚│Ｄ41  │
│    │申請書      │        │        │    │、42  │
│    │            │        │        │    │、45  │
├──┼──────┼────┼────┼──┼───┤
│十  │市內電話業務│同上    │印文    │一枚│Ｄ44  │
│    │申請書      │        │        │    │      │
├──┼──────┼────┼────┼──┼───┤
│十一│大眾商業銀行│黃秀美  │簽名    │一枚│Ｅ46  │
│    │印鑑卡      │        │        │    │      │
├──┼──────┼────┼────┼──┼───┤
│十二│同上        │同上    │印文    │二枚│同上  │
├──┼──────┼────┼────┼──┼───┤
│十三│支票存款戶開│同上    │簽名    │一枚│Ｅ47  │
│    │戶申請書    │        │        │    │      │
├──┼──────┼────┼────┼──┼───┤
│十四│同上        │同上    │印文    │一枚│同上  │
├──┼──────┼────┼────┼──┼───┤
│十五│支票存款約定│同上    │簽名    │一枚│Ｅ48  │
│    │書          │        │        │    │      │
├──┼──────┼────┼────┼──┼───┤
│十六│同上        │同上    │印文    │一枚│同上  │
├──┼──────┼────┼────┼──┼───┤
│十七│支票存款戶  │同上    │簽名    │一枚│原審卷│
│    │開戶申請書  │        │        │    │637頁 │
├──┼──────┼────┼────┼──┼───┤
│十八│同上        │同上    │印文    │一枚│同上  │
├──┼──────┼────┼────┼──┼───┤
│十九│支票存款開戶│王明霖  │簽名    │一枚│原審卷│
│    │申請書      │        │        │    │633頁 │
├──┼──────┼────┼────┼──┼───┤
│二十│同上        │同上    │印文    │一枚│同上  │
├──┼──────┼────┼────┼──┼───┤
│二一│支票存款約定│同上    │簽名    │一枚│Ｅ48  │
│    │書          │        │        │    │      │
├──┼──────┼────┼────┼──┼───┤
│二二│同上        │同上    │印文    │一枚│同上  │
└──┴──────┴────┴────┴──┴───┘
附表三（偵查卷代號表）：
┌────┬────────────┬────────┐
│代  號  │承  辦  檢  察  署      │偵  查   案  號 │
├────┼────────────┼────────┤
│Ａ（卷）│臺灣桃園地方法院檢察署  │88年度偵3056號  │
├────┼────────────┼────────┤
│Ｂ      │同上                    │88年度偵3851號  │
├────┼────────────┼────────┤
│Ｃ      │同上                    │88年度偵14994號 │
├────┼────────────┼────────┤
│Ｄ      │臺灣苗栗地方法院檢察署  │88年度偵147號   │
├────┼────────────┼────────┤
│Ｅ      │臺灣桃園地方法院檢察署  │86年度偵11823號 │
├────┼────────────┼────────┤
│Ｆ      │同上                    │88年度偵3852號  │
├────┼────────────┼────────┤
│Ｇ      │臺灣台北地方法院檢察署  │88年度偵527號   │
└────┴────────────┴────────┘
附表四︰
┌─┬───┬─────┬───┬─────┬────┐
│編│被偽造│票      號│付款人│金      額│備    註│
│號│發票人│          │      │          │        │
├─┼───┼─────┼───┼─────┼────┤
│一│黃鑑斌│044883    │竹南信│十萬五千元│見偵字第│
│  │      │          │用合作│          │一四九九│
│  │      │          │社苑裡│          │四號卷第│
│  │      │          │分社  │          │四五頁  │
├─┼───┼─────┼───┼─────┼────┤
│二│黃鑑斌│044078    │竹南信│二萬五千九│見偵字第│
│  │      │          │用合作│百元      │一四九九│
│  │      │          │社苑裡│          │四號卷第│
│  │      │          │分社  │          │四六頁  │
├─┼───┼─────┼───┼─────┼────┤
│三│黃鑑斌│044884    │竹南信│十五萬三千│見偵字第│
│  │      │          │用合作│元        │一四九九│
│  │      │          │社苑裡│          │四號卷第│
│  │      │          │分社  │          │一六七頁│
├─┼───┼─────┼───┼─────┼────┤
│四│黃鑑斌│044875    │竹南信│五萬二千九│見偵字第│
│  │      │          │用合作│百八十元  │三八五一│
│  │      │          │社苑裡│          │號卷第一│
│  │      │          │分社  │          │九二頁正│
│  │      │          │      │          │面      │
├─┼───┼─────┼───┼─────┼────┤
│五│黃鑑斌│044098    │竹南信│九萬七千二│見偵字第│
│  │      │          │用合作│百八十元  │三八五一│
│  │      │          │社苑裡│          │號卷第一│
│  │      │          │分社  │          │九二頁背│
│  │      │          │      │          │面      │
├─┼───┼─────┼───┼─────┼────┤
│六│黃鑑斌│045114    │竹南信│三十一萬四│見偵字第│
│  │      │          │用合作│千二百六十│三八五一│
│  │      │          │社苑裡│元        │號卷第一│
│  │      │          │分社  │          │九二頁背│
│  │      │          │      │          │面      │
├─┼───┼─────┼───┼─────┼────┤
│七│黃鑑斌│045104    │竹南信│八萬七千元│見偵字第│
│  │      │          │用合作│          │三八五一│
│  │      │          │社苑裡│          │號卷第第│
│  │      │          │分社  │          │一九七頁│
├─┼───┼─────┼───┼─────┼────┤
│八│黃鑑斌│044861    │竹南信│四十七萬二│見偵字第│
│  │      │          │用合作│千八百元  │一四九九│
│  │      │          │社苑裡│          │四號卷第│
│  │      │          │分社  │          │一六四頁│
├─┼───┼─────┼───┼─────┼────┤
│九│黃鑑斌│044879    │竹南信│三萬四百元│見偵字第│
│  │      │          │用合作│          │一四九九│
│  │      │          │社苑裡│          │四號卷第│
│  │      │          │分社  │          │五七頁  │
├─┼───┼─────┼───┼─────┼────┤
│一│黃鑑斌│044099    │竹南信│五萬一千元│見偵字第│
│０│      │          │用合作│          │一四九九│
│  │      │          │社苑裡│          │四號卷第│
│  │      │          │分社  │          │五七頁  │
│  │      │          │      │          │        │
├─┼───┼─────┼───┼─────┼────┤
│一│黃鑑斌│044870    │竹南信│六萬三千二│見偵字第│
│一│      │          │用合作│百元      │一四九九│
│  │      │          │社苑裡│          │四號卷第│
│  │      │          │分社  │          │一五六頁│
├─┼───┼─────┼───┼─────┼────┤
│一│黃鑑斌│045102    │竹南信│十二萬二千│見偵字第│
│二│      │          │用合作│一百元    │一四九九│
│  │      │          │社苑裡│          │四號卷第│
│  │      │          │分社  │          │一五六頁│
├─┼───┼─────┼───┼─────┼────┤
│一│黃秀美│00000000（│黃秀美│七百萬元  │見偵字第│
│三│      │本票）    │      │          │一一八二│
│  │      │          │      │          │三號卷第│
│  │      │          │      │          │五頁    │
├─┼───┼─────┼───┼─────┼────┤
│一│黃秀美│AQ0000000 │大眾銀│九十萬元  │見偵字第│
│四│      │          │行桃園│          │一一八二│
│  │      │          │分行  │          │三號卷第│
│  │      │          │      │          │三二頁  │
├─┼───┼─────┼───┼─────┼────┤
│一│黃秀美│AQ0000000 │大眾銀│十二萬三千│見偵字第│
│五│      │          │行桃園│四百二十元│一一八二│
│  │      │          │分行  │          │三號卷第│
│  │      │          │      │          │三三頁  │
├─┼───┼─────┼───┼─────┼────┤
│一│黃秀美│AQ0000000 │大眾銀│五十萬    │見偵字第│
│六│      │          │行桃園│          │一一八二│
│  │      │          │分行  │          │三號卷第│
│  │      │          │      │          │三四頁  │
├─┼───┼─────┼───┼─────┼────┤
│一│黃秀美│AQ0000000 │大眾銀│一百三十六│見偵字第│
│七│      │          │行桃園│萬四百元  │一一八二│
│  │      │          │分行  │          │三號卷第│
│  │      │          │      │          │三五頁  │
├─┼───┼─────┼───┼─────┼────┤
│一│黃秀美│AQ0000000 │大眾銀│一百三十五│見偵字第│
│八│      │          │行桃園│萬元      │一一八二│
│  │      │          │分行  │          │三號卷第│
│  │      │          │      │          │三六頁  │
├─┼───┼─────┼───┼─────┼────┤
│一│黃秀美│AQ0000000 │大眾銀│八十萬元  │見偵字第│
│九│      │          │行桃園│          │一一八二│
│  │      │          │分行  │          │三號卷第│
│  │      │          │      │          │三七頁  │
├─┼───┼─────┼───┼─────┼────┤
│二│黃秀美│AQ0000000 │大眾銀│九十八萬七│見偵字第│
│０│      │          │行桃園│千七百三十│一一八二│
│  │      │          │分行  │三元      │三號卷第│
│  │      │          │      │          │三八頁  │
├─┼───┼─────┼───┼─────┼────┤
│二│黃秀美│AQ0000000 │大眾銀│七萬九千二│見偵字第│
│一│      │          │行桃園│百元      │一一一０│
│  │      │          │分行  │          │八號影印│
│  │      │          │      │          │卷第一三│
│  │      │          │      │          │五頁正面│
├─┼───┼─────┼───┼─────┼────┤
│二│黃秀美│AQ0000000 │大眾銀│三十三萬元│見偵字第│
│二│      │          │行桃園│          │一一一０│
│  │      │          │分行  │          │八號影印│
│  │      │          │      │          │卷第七五│
│  │      │          │      │          │頁正面  │
├─┼───┼─────┼───┼─────┼────┤
│二│黃秀美│AQ0000000 │大眾銀│二十六萬五│見偵字第│
│三│      │          │行桃園│千元      │三０五六│
│  │      │          │分行  │          │號卷(一)第│
│  │      │          │      │          │二六七頁│
├─┼───┼─────┼───┼─────┼────┤
│二│王明霖│CB0000000 │華南銀│十二萬二千│見偵字第│
│四│      │          │行桃園│三百元    │三八五一│
│  │      │          │分行  │          │號卷第一│
│  │      │          │      │          │八三頁  │
├─┼───┼─────┼───┼─────┼────┤
│二│王明霖│CB0000000 │華南銀│四萬五千元│見偵字第│
│五│      │          │行桃園│          │三八五一│
│  │      │          │分行  │          │號卷第一│
│  │      │          │      │          │八一頁  │
├─┼───┼─────┼───┼─────┼────┤
│二│王明霖│CB0000000 │華南銀│十一萬八千│見偵字第│
│六│      │          │行桃園│三百元    │三八五一│
│  │      │          │分行  │          │號卷第一│
│  │      │          │      │          │七四頁  │
└─┴───┴─────┴───┴─────┴────┘
